# 小贷公司如何计提一般准备金

提问人：vividxi 时间：2020-04-24 17:32:00
请教陈版，现遇到一家小贷公司，未分配利润为 400 万，以前年度未计提一般风险准备金。若按标准风险系数*风险资产期末余额算出来的应计提一般风险准备金金额为 800 万，超出了未分配利润的总金额，如果按计算结果正常计提一般风险准备的话未分配利润就为负了，但风险准备不就是为了分散亏损的吗，请教一下应当如何处理？

回答人：chenyiwei
计提一般风险准备以保证未分配利润不出现负数余额为限。对于因本期未分配利润不足而暂未提足的部分，留待以后有足够留存收益时提足。在按规定提足一般风险准备之前不得进行利润分配。